【裁判字號】    89,易,898
【裁判日期】    900227
【裁判案由】    竊盜
【裁判全文】
臺灣苗栗地方法院刑事判決                          八十九年度易字第八九八號
    公  訴  人  臺灣苗栗地方法院檢察署檢察官
    被      告  甲○○
右列被告因竊盜案件，經檢察官提起公訴（八十九年度偵字第三○四六號），本院判
決如左：
    主  文
甲○○毀越牆垣及安全設備竊盜未遂，累犯，處有期徒刑壹年貳月。並於刑之執行前
，令入勞動場所強制工作年。
    事  實
一、甲○○於民國六十二年因脫逃罪經判處有期徒刑參月，同年犯竊盜罪經判處有期
    徒刑十一月，均經執行完畢，又於七十七年因犯強盜罪經判處有期徒刑伍年，經
    減刑為有期徒刑二年六月，於八十年一月一日執行完畢，八十三年間因違反麻醉
    藥品管理條例案件，經判處有期徒刑六月，於八十四年二月二十八日出獄，八十
    四年間因同一案由案件經判處有期徒刑六月，於八十五年三月十五日出獄，八十
    五年間又因竊盜案件，經判處有期徒一年二月，八十六年十月三十日縮刑期滿執
    行完畢，八十七年十一月三十日又因竊盜罪，經臺灣高等法院臺中分院判處有期
    徒刑二年，並應於刑之執行完畢後或赦免後令人勞動場所強制工作三年，其有期
    徒刑於八十九年六月六日縮刑期滿執行完畢，強制工作部分則經臺灣高等法院臺
    中分院以八十九年度聲字第四六一號免予繼續執行，為有犯罪習慣之人。復基於
    意圖為自己不法所有之犯意，於八十九年七月二十八日上午六時二十五分許，趁
    無人注意時，踰越丁○○、丙○○所有苗栗縣苗栗市清華里一五鄰田心一六號住
    宅之後面圍牆後，毀壞組成窗戶之木條，踰越窗戶安全設備而侵入欲竊取屋內財
    物，尚未得手之際，適屋主丁○○、丙○○夫婦返家察覺上情報警並夥同路人抓
    賊，甲○○倉促逃逸，嗣於同市○○路一六四巷三六號前，當場將甲○○緝獲。
二、案經丁○○、丙○○訴由苗栗縣警察局苗栗分局報請臺灣苗栗地方法院檢察署檢
    察官偵查起訴。
    理  由
一、訊據被告甲○○矢口否認有何竊盜犯行，辯稱：當時只是路過，聽到有人喊小偷
    ，怕被人誤會所以想趕快走開，當時是要去找徐詳鴻一起到頭份快遞公司工作。
    惟查：右揭被告侵入被害人家中欲偷竊財物，並為丙○○所親眼目睹竊賊確係甲○○，而被害人家後面之道路約寬一丈，附近的人才會知道要走那條路，業據被
    害人丁○○、丙○○指述明確，且被告於警訊及檢察官訊問時先表示並沒有職業
    ，當時是路過並要在找工作，於本院審理時又表示係要去找徐詳鴻一起到頭份快
    遞公司工作，前後所言不符，衡情被告應非單純只是路過，參以被告於現場確係
    被民眾圍住，業據本案查獲之警員乙○○證述明確，及被告亦坦承與被害人不認
    識，也沒有仇恨，則被害人應無誣陷被告之理，故被告上開所辯顯皆係卸責之詞
    ，不足採信，本件事證明確，被告犯行洵堪明確。
二、核被告所為，係犯刑法第三百二十一條第二項、第一項第二款之毀越牆垣及安全
    設備竊盜未遂罪。查被告既已開始搜尋財物達於著手竊盜行為之實行而未遂，爰
    依刑法第二十六條前段之規定，減輕其刑。公訴人認係涉犯同法第三百二十條第
    二項、第一項之竊盜未遂罪，容有所誤，起訴法條應予變更。又公訴人雖認被告
    另犯有刑法第三百零六條第一項之侵入住宅罪，惟查毀越門扇而入室行竊，其越
    入行為即屬侵入住宅，已結合於所犯加重竊盜之罪質中，無更行構成侵入住宅罪
    之理，最高法院二十七年度上字第一八八七號著有判例可資參照，是本件被告應
    無再行構成刑法之侵入住宅罪，惟公訴人既認此與前揭竊盜未遂犯行間有牽連犯
    之裁判上一罪，爰不另為無罪之諭知，附此敘明。查被告有事實欄所載之論罪科
    刑執行情形，其中八十七年十一月三十日因竊盜罪，經臺灣高等法院臺中分院判
    處有期徒刑二年確定，於八十九年六月六日縮刑期滿執行完畢，有臺灣高等法院
    檢察署刑案紀錄簡覆表在卷可稽，其於受有期徒刑之執行完畢後，五年內再犯有
    期徒刑以上之本罪，為累犯，應依刑法第四十七條之規定，加重其刑，並應依刑
    法第七十一條第一項之規定，先加後減。爰審酌被告之品行、犯罪動機、目的、
    手段、所生之危害，且於前案縮刑期滿未逾二月即又再犯，犯後猶否認犯行顯無
    悔意等一切情狀，量處如主文所示之刑，以資懲儆。又被告有竊盜、強盜、脫逃
    、違反麻醉藥品管理條例等前科，屢犯不改，顯為有犯罪習慣之人，前雖由臺灣
    高等法院臺中分院判處有期徒刑二年，並應於刑之執行完畢後或赦免後令人勞動
    場所強制工作三年，惟強制工作部分則經臺灣高等法院臺中分院以八十九年度聲
    字第四六一號免予繼續執行，惟被告仍不思悔改繼續為本案之犯行，足證不施以
    強制工作，實難矯正此惡習，爰依竊盜犯贓物犯保安處分條例之規定，諭知被告
    於刑之執行前，令入勞動場所強制工作三年。
據上論斷，應依刑事訴訟法第二百九十九條第一項前段、第三百條，刑法第三百二十
一條第一項第二款、第二項、第四十七條，竊盜犯贓物犯保安處分條例第三條第一項
第一款、第四條、第五條第一項前段，判決如主文。
中      華      民      國    九十      年      二      月    二十七    日
                                  臺灣苗栗地方法院刑事第二庭
                                          法  官  黃  建  都
右正本證明與原本無異
如不服本判決，應於判決送達後十日內向本院提出上訴狀（應附繕本），上訴於臺灣
高等法院臺中分院。
                                          書記官  黃  士  益
中      華      民      國    九十      年      三      月      一      日
附錄論罪科刑法條
刑法第三百二十一條
犯竊盜罪而有左列情形之一者，處六月以上五年以下有期徒刑：
一、於夜間侵入住宅或有人居住之建築物、船艦，或隱匿其內而犯之者。
二、毀越門扇、牆垣或其他安全設備而犯之者。
三、攜帶兇器而犯之者。
四、結夥三人以上而犯之者。
五、乘火災、水災或其他災害之際而犯之者。
六、在車站或埠頭而犯之者。
前項之未遂犯罰之。


司法院資訊處製作；財團法人民間司法改革基金會備份。
